臺灣屏東地方法院刑事判決　　　　　　　　　　　　　九十三年度訴字第九三二號
　　公　訴　人　臺灣屏東地方法院檢察署檢察官
　　被　　　告　甲○○
右被告因違反槍砲彈藥刀械管制條例案件，經檢察官提起公訴（九十三年度偵字第五
一三五號），本院裁定依簡式審判程序審理，判決如左：
    主  文
甲○○未經許可，持有可發射子彈具有殺傷力之改造手槍，累犯，處有期徒刑壹年陸
月，併科罰金新臺幣貳拾萬元，罰金如易服勞役，以罰金總額與陸個月之日數比例折
算。扣案仿ＢＥＲＥＴＴＡ廠九二ＦＳ型半自動手槍製造之玩具手槍換裝土造金屬槍
管改造而成之改造手槍壹枝（含彈匣壹個，槍枝管制編號：0000000000號
）及改造子彈貳顆均沒收。
    事  實
一、甲○○前曾於民國九十年間因竊盜案件，經本院以九十一年度易字第二○○號判
    處有期徒刑十月，並宣告緩刑二年確定；繼於九十一年間緩刑期間內，因違反毒
    品危害防制條例之案件，經本院以九十一年度屏簡字第一六○號判處有期徒刑三
    月確定；再因竊盜案件，經本院以九十一年度易字第四八九號判處有期徒刑三月
    確定。前開緩刑亦因而撤銷，甲○○因上開三案件自九十一年八月二十九日起入
    監服刑，並接續執行之，於九十二年八月十八日起縮短刑期假釋，迄九十二年十
    一月四日縮刑假釋期滿，未經撤銷假釋，而以已執行論。詎仍不知悔改，明知具
    有殺傷力之改造槍彈，為槍砲彈藥刀械管制條例所管制之違禁物，未經許可不得
    持有，竟於九十三年八月四日下午七時三十分許（起訴書誤載為七時許），在屏
    東縣屏東市火車站旁，以新台幣一萬五千元之代價，向一名綽號「五十仔」之不
    詳姓名年籍之成年男子購得具殺傷力之仿ＢＥＲＥＴＴＡ廠九二ＦＳ型半自動手
    槍玩具手槍換裝土造金屬槍管改造而成之改造手槍一枝（含彈匣一個，槍枝管制
    編號：00000000000號），及由玩具金屬彈殼組合底火、火藥及直徑
    約９mm金屬彈頭改造而成之子彈三顆，未經許可持有可發射子彈具有殺傷力之改
    造手槍及子彈。嗣於九十三年八月九日下午十一時二十分許，在屏東縣屏東市○
    ○路與田中一巷口，為警查獲，並扣得上開可發射子彈具有殺傷力之改造手槍一
    枝及子彈三顆。
二、案經屏東縣警察局移送臺灣屏東地方法院檢察署檢察官偵查起訴。
    理  由
一、右揭犯罪事實，業據被告甲○○於本院審理時坦承不諱，並有上開可發射子彈具
    有殺傷力之改造手槍一枝及子彈三顆可資佐證，且扣案之改造手槍一枝及子彈三
    顆，經送鑑定結果，認送鑑改造貝瑞塔手槍，係仿ＢＥＲＥＴＴＡ廠九二ＦＳ型
    半自動手槍製造之玩具手槍換裝土造金屬槍管改造而成之改造手槍（槍枝管制編
    號：00000000000號），機械性能良好，可供擊發適用子彈使用，認
    具殺傷力；送鑑改造子彈係由玩具金屬彈殼組合底火、火藥及直徑約９mm金屬彈
    頭改造而成之改造子彈，採樣一顆試射可擊發，認具殺傷力等情，有內政部警政
    署刑事警察局九十三年九月三十日刑鑑字第○九三○一六七八四六號槍彈鑑定書
    一份附卷可稽，足認被告之自白與事實相符，應堪採信。本案事證明確，被告犯
    行堪以認定。
二、核被告甲○○所為，係犯槍砲彈藥刀械管制條例第十一條第四項未經許可持有可
    發射子彈具有殺傷力之改造手槍罪、同條例第十二條第四項之未經許可持有子彈
    罪。被告所犯上開二罪，係一行為觸犯數罪名，為想像競合犯，應依刑法第五十
    五條規定從一重之持有可發射子彈具有殺傷力之改造手槍罪論處。又被告前曾於
    九十年間因竊盜案件，經本院以九十一年度易字第二○○號判處有期徒刑十月，
    並宣告緩刑二年確定；繼於九十一年間緩刑期間內，因違反毒品危害防制條例之
    案件，經本院以九十一年度屏簡字第一六○號判處有期徒刑三月確定；再因竊盜
    案件，經本院以九十一年度易字第四八九號判處有期徒刑三月確定。前開緩刑亦
    因而撤銷，甲○○因上開三案件自九十一年八月二十九日起入監服刑，並接續執
    行之，於九十二年八月十八日起縮短刑期假釋，迄九十二年十一月四日縮刑假釋
    期滿（臺灣高等法院被告全國前案紀錄表上誤載為九十三年十一月八日縮刑假釋
    期滿），未經撤銷假釋，而以已執行論，有臺灣高等法院被告全國前案紀錄表、
    臺灣屏東地方法院檢察署檢察官執行保護管束指揮書、臺灣屏東監獄竹田分監函
    各一份在卷可按，其受有期徒刑之執行完畢後，五年之內再犯有期徒刑以上刑之
    本罪，為累犯，應依法加重其刑。爰審酌被告持有具有殺傷力之槍枝、子彈，對
    他人生命、身體、安全造成威脅，其犯罪對社會安全所生危害非淺，惟犯罪後坦
    認罪行，足見尚知悔悟等一切情狀，量處如主文所示之刑，並諭知罰金易服勞役
    之折算標準。扣案仿ＢＥＲＥＴＴＡ廠可發射子彈具有殺傷力之改造手槍一枝、
    改造子彈二顆（另一顆子彈因試射擊發已不具殺傷力而失違禁物性質，故不併為
    沒收之諭知），係屬違禁物，應依刑法第三十八條第一項第一款規定，宣告均沒
    收。
據上論斷，應依刑事訴訟法第二百七十三條之一第一項、第二百九十九條第一項前段
，槍砲彈藥刀械管制條例第十一條第四項、第十二條第四項，刑法第十一條、第五十
五條、第四十七條、第三十八條第一項第一款、第四十二條第三項，罰金罰鍰提高標
準條例第二條，判決如主文。
本案經檢察官鄭伊均到庭執行職務。
中      華      民      國    九十三    年     十二     月    二十四    日
                                     臺灣屏東地方法院刑事第五庭
                                         法  官   楊文廣
右正本證明與原本無異。
如不服本判決，應於判決送達後十日內向本院提出上訴狀，上訴於臺灣高等法院高雄
分院 (須附繕本)。
                                         書記官   陳月珍
中      華      民      國    九十三    年     十二     月    二十四    日
附錄論罪科刑法條
槍砲彈藥刀械管制條例第十一條第四項
未經許可，持有、寄藏或意圖販賣而陳列第一項所列槍砲者，處一年以上七年以下有
期徒刑，併科新臺幣七百萬元以下罰金。
槍砲彈藥刀械管制條例第十二條第四項
未經許可，持有、寄藏或意圖販賣而陳列子彈者，處五年以下有期徒刑，併科新台幣
三百萬元以下罰金。
